臺灣彰化地方法院刑事判決
    110年度交易字第450號
公  訴  人  臺灣彰化地方檢察署檢察官 
被      告  林天浩



上列被告因過失傷害案件，經檢察官提起公訴（109年度偵字第1
0908號），本院判決如下：
    主  文
林天浩犯過失傷害罪，處拘役伍拾日，如易科罰金，以新臺幣壹
仟元折算壹日。
    犯罪事實
一、林天浩於民國109年5月6日14時3分許，駕駛車牌號碼0000-0
    0號自用小客車，沿彰化縣永靖鄉福德巷由西往東方向行駛
    ，行至該路段與圳腳巷85弄口（下稱事故地點），本應注意
    行至閃紅號誌交岔路口，應減速接近，先停止於交岔路口前
    ，讓幹道車優先通行，而依當時情形並無不能注意之情事，
    竟疏未注意及此，貿然前行，適有林俊嘉騎乘車牌號碼000-
    000號普通重型機車沿圳腳巷85弄由南往北方向行駛至該處
    ，亦本應注意行經閃黃號誌交岔路口，應減速接近，注意安
    全，小心通過，林俊嘉亦疏未注意及此，未減速接近，2車
    遂發生碰撞，致林俊嘉人車倒地，並受有右側脛骨骨折之傷
    害。
二、案經林俊嘉訴由彰化縣警察局員林分局報告臺灣彰化地方檢
    察署檢察官偵查起訴。
    理由
壹、程序事項：
一、法院認為應科拘役、罰金或應諭知免刑或無罪之案件，被告
    經合法傳喚無正當理由不到庭者，得不待其陳述逕行判決，
    刑事訴訟法第306 條定有明文。查被告前經本院合法傳喚(
    本院審理期日之開庭通知前於110年3月30日、9月8日寄存送
    達於吳厝派出所、西螺派出所)，仍未到庭，本院認為應科
    以拘役之刑，爰依前揭規定，不待其陳述逕行判決。
二、檢察官、被告對本判決所引用被告以外之人於審判外之言詞
    或書面陳述，均未就證據能力於言詞辯論終結前聲明異議，
    依刑事訴訟法第159 條之5 第2 項規定，視為同意做為證據
    ，本院審酌上開被告以外之人於審判外陳述作成時之情況，
    並無不能自由陳述之情形，亦未見有何違法取證或其他瑕疵
    ，且與待證事實具有關連性，本院於審理時逐一提示，檢察
    官對於證據能力均未爭執，故認以之作為證據應屬適當，均
    得採為本案之證據。
貳、認定犯罪所憑之證據及理由：
一、被告於偵查時，固坦承於犯罪事實欄所載之時間、事故地點
    有與告訴人林俊嘉(下稱告訴人)發生碰撞，惟矢口否認有過
    失傷害犯行，並辯稱：有停下來，是因為該處視野不好，停
    下來後方的車撞上來云云。經查：
（一）被告於起訴書所載時間、事故地點有與告訴人發生碰撞乙
      情，除經被告坦承不諱外，並有證人即告訴人於警詢、偵
      訊及本院中之證述、彰化基督教醫療財團法人員林基督教
      醫院診斷證明書、道路交通事故現場圖、調查報告表（一
      ）、（二）-1、談話紀錄表及現場照片、交通部公路總局
      臺中區監理所109 年11月3 日彰鑑字第1090293261號函及
      所附鑑定意見書（彰化縣區0000000 案）等在卷可查，此
      部分事實堪可認定。
（二）又駕駛人駕車本應注意行至閃紅號誌交岔路口，應減速接
      近，先停止於交岔路口前，讓幹道車優先通行，被告於10
      9年9月16日之警詢筆錄業已自承：當時進入路口前已減速
      慢慢滑行，進入路口要加速往前等語，再佐雙方碰撞地點
      ，已行至該路口中央，倘被告確實停止車輛確認幹道來車
      ，自無可能未看到告訴人之來車，可證被告確實未停止於
      閃紅燈號誌交岔路口前；又碰撞地點路口、被告行進方向
      之右側，雖有種植部分樹木，惟該處尚有溝浚與路邊相隔
      ，視野仍然開闊，且設置有轉角反射鏡，有現場照片在卷
      可佐（偵卷第29至31頁）；再查，被告與告訴人碰撞位置
      ，係被告小客車之前車頭及號牌處、告訴人普通重型機車
      之車身，並非告訴人從後方追撞，可見而依當時情形並無
      不能注意之情事，被告竟疏未注意及此，貿然前行導致本
      件事故，是被告確有過失自堪認定。被告辯稱:有停下來
      ，是因為該處視野不好，是後方車撞上來等語，自非可採
      。
二、綜上所述，本件事證明確，被告所辯均無可採，犯行堪以認
    定，應依法論罪科刑。
參、論罪科刑：
一、核被告所為，係犯刑法第284條前段之過失傷害罪。
二、又被告就本件犯罪事實，於有偵查犯罪職權之機關或個人發
    覺其上開犯行前，主動向到場處理之員警坦承犯行，此有「
    彰化縣警察局道路交通事故肇事人自首情形紀錄表」在卷可
    查，核與自首之要件相當，爰依刑法第62條前段規定，減輕
    其刑。
三、爰以行為人之責任為基礎，審酌被告駕車至閃紅燈路口，應
    依號誌停止確認有無來車、並禮讓幹道車優先通行，竟疏於
    注意，肇生本案道路交通事故，導致告訴人受有犯罪事實欄
    所載之傷害，行為實屬不該，並考量被告為本件事故之肇事
    主因，且被告未能取得告訴人之原諒或與告訴人達成和解，
    並考量其犯後坦認犯行之犯後態度，兼衡其自述之智識能力
    、職業、生活及經濟狀況（偵卷第9頁）等一切情狀，量處
    如主文所示之刑，並諭知易科罰金之折算標準如主文所示。
四、依刑事訴訟法第299條第1項前段、第306條，刑法第284條前
    段、第62條前段、第41條第1項前段，刑法施行法第1條之1
    第1項前段，判決如主文所示。
本案經檢察官林芬芳提起公訴，檢察官劉欣雅到庭執行職務。
中　　華　　民　　國　　110 　年　　10　　月　　27　　日
                  刑事第四庭    法  官  許家偉
以上正本證明與原本無異。
如不服本判決應於收受判決後20日內向本院提出上訴書狀，並應
敘述具體理由。其未敘述上訴理由者，應於上訴期間屆滿後20日
內向本院補提理由書(須附繕本)「切勿逕送上級法院」。
告訴人或被害人對於判決如有不服具備理由請求檢察官上訴者，
其上訴期間之計算係以檢察官收受判決正本之日期為準。
中　　華　　民　　國　　110 　年　　10　　月　　27　　日
                                書記官  張良煜
附錄本案論罪科刑法條全文：
中華民國刑法第284條
因過失傷害人者，處一年以下有期徒刑、拘役或十萬元以下罰金
；致重傷者，處三年以下有期徒刑、拘役或三十萬元以下罰金。